臺灣高等法院花蓮分院刑事判決　　　　 96年度上訴字第211號
上　訴　人
即　被　告　甲○○
上列上訴人因毒品危害防制條例案件，不服臺灣臺東地方法院96
年度訴字第93、134號中華民國96年5月31日第一審判決（起訴案
號：臺灣臺東地方法院檢察署96年度毒偵字第85、139 號），提
起上訴，本院判決如下：
    主  文
原判決撤銷。
甲○○施用第一級毒品，累犯，處有期徒刑玖月，減為有期徒刑
肆月又拾伍日；又施用第一級毒品，累犯，處有期徒刑拾月，減
為有期徒刑伍月；應執行有期徒刑玖月。
    事實及理由
一、本案經本院審理結果，認第一審以上訴人即被告甲○○違反
    毒品危害防制條例第10條第1 項施用第一級毒品罪，分別判
    處有期徒刑9月及10月，定應執行有期徒刑1年6 月，除未適
    用中華民國96年罪犯減刑條例外，認事用法及量刑均無不當
    ，應予維持，並引用第一審判決書記載之事實、證據及理由
    。
二、被告上訴僅就量刑部分認原審量刑過重而指摘原判決不當，
    惟查原審已分別就被告施用毒品之行為、犯意、坦承犯行等
    為考量，量刑並無不當，被告上訴並無理由。惟被告上開犯
    罪均在96 年4月24日之前，應依中華民國96年罪犯減刑條例
    第2條第1項第3 款之規定減其刑度2分之1，原判決未及適用
    中華民國96年罪犯減刑條例減刑，仍應撤銷改判。爰減其各
    罪刑度2分之1，並定其應執行刑如主文第2項所示。
三、被告甲○○經合法傳喚，無正當理由不到庭，爰不待其陳述
    逕行判決。
據上論斷，應依刑事訴訟法第369條第1項前段、第364條、第373
條、第299條第1項前段、第371條，毒品危害防制條例第10條第1
項，刑法第11條前段、第47條第1項、第51條第5款，中華民國96
年罪犯減刑條例第2條第1項第3款、第7條、第10條第1項，判決
如主文。
本案經檢察官乙○○到庭執行職務。
中　　華　　民　　國　　96　　年　　9 　　月　　14　　日
                        審判長法  官  何方興
                              法  官  林德盛
                              法  官  王紋瑩
以上正本證明與原本無異。
如不服本判決，應於送達後10日內，向本院提出上訴狀。其未敘
述理由者，並應於提出上訴狀後10日內向本院補提理由狀 (須附
繕本)。
                              書記官  吳家瑩
中　　華　　民　　國　　96　　年　　9 　　月　　14　　日
（附件）
臺灣臺東地方法院刑事判決　　　　　　　　96年度訴字第93號
                                       96年度訴字第134號
公　訴　人　臺灣臺東地方法院檢察署檢察官
被　　　告　甲○○　男　43歲（民國○○年○○月○○日生）
　　　　　　　　　　身分證統一編號：Ｚ000000000號
　　　　　　　　　　住高雄市楠梓區○○○路200巷18號
　　　　　　　　　　（另案於臺灣臺東監獄東成分監執行中）
上列被告因毒品危害防制條例案件，經檢察官提起公訴（96年度
偵字第85 號）及追加起訴（96年度偵字139號），嗣因被告就被
訴事實為有罪之陳述，本院告知被告簡式審判程序之旨，並聽取
當事人之意見後，裁定改由受命法官獨任依簡式審判程序進行，
判決如下：
    主  文
甲○○施用第一級毒品，累犯，處有期徒刑玖月；又施用第一級
毒品，累犯，處有期徒刑拾月；應執行有期徒刑壹年陸月。
    事  實
一、甲○○前於民國89年間因施用毒品案件，經臺灣高雄地方法
    院裁定送觀察、勒戒後，認有繼續施用毒品之傾向，經臺灣
    高雄地方法院裁定令入戒治處所施以強制戒治，嗣經裁定停
    止戒治，所餘戒治期間付保護管束，於91年3 月21日交付保
    護管束期滿視為執行完畢，由臺灣高雄地方法院檢察署檢察
    官於91年4 月3日以91年度戒毒偵字第317號為不起訴處分確
    定。其又於93年間因違反毒品危害防制條例案件，經臺灣高
    雄地方法院判處有期徒刑6 月確定，於95年8月3日執行完畢
    。
二、甲○○詎不知悔改，復基於施用第一級毒品海洛因（下稱海
    洛因）之犯意，於95年11月8 日上午7、8時許，在其高雄市
    楠梓區○○○路200巷18號住處內，施用海洛因1次。又於95
    年11月21日上午7、8時許，在其上開住處，施用海洛因1 次
    。嗣先於同年月8日下午6時57分許，在高雄市○○區○○路
    與瑞源路口，經警盤查並採集尿液送驗後，呈可待因及嗎啡
    陽性反應；又於同年月21日上午10時許，前往高雄市政府警
    察局楠梓分局後勁派出所領取法院通知書時，經其同意後採
    集尿液送驗，呈嗎啡陽性反應，而分別查獲上情。
三、案經高雄市政府警察局楠梓分局及新興分局報請臺灣高雄地
    方法院檢察署檢察官呈請臺灣高等法院檢察署檢察長令轉臺
    灣臺東地方法院檢察署檢察官偵查起訴及追加起訴。
    理  由
一、本件被告甲○○所犯，均為毒品危害防制條例第10條第1 項
    之施用第一級毒品罪，核屬刑事訴訟法第273條之1 第1項所
    定死刑、無期徒刑、最輕本刑為3 年以上有期徒刑以外之罪
    ，亦非高等法院管轄之第一審案件，而被告於本院行準備程
    序中就被訴事實為有罪之陳述，經告知被告簡式審判程序之
    旨並聽取當事人意見後，本院合議庭裁定由受命法官獨任進
    行簡式審判程序，合先敘明。
二、認定犯罪事實所根據之證據及理由：
（一）被告於本院準備程序及審理時自白前揭施用海洛因2 次之
      犯行。
（二）被告於95年11月8日晚上7時許，在高雄市政府警察局新興
      分局前金分駐所採集其尿液送驗後，檢出可待因及嗎啡陽
      性反應，有長榮大學確認報告1 紙及列管毒品人口尿液檢
      體採集送驗紀錄表2紙在卷可稽。
（三）被告於95年11月21日上午10時30分許，在高雄市政府警察
      局楠梓分局後勁派出所採集其尿液送驗後，檢出嗎啡陽性
      反應，亦有高雄市立凱旋醫院濫用藥物尿液檢驗報告1 紙
      、濫用藥物尿液檢體監管紀錄表2 紙，及毒品案件尿液送
      驗編號與真實姓名對照表1紙附卷足憑。
（四）被告有犯罪事實欄第1項所載觀察、勒戒、強制戒治，及5
      年內再犯施用毒品罪之前科，有臺灣高等法院被告前案紀
      錄表1份在卷可稽。
（五）由上述各節參互佐證，被告自白施用上開犯行，核與事實
      相符，應堪採信。本件事證明確，被告犯行堪以認定。
三、論罪科刑之理由：
（一）核告所為，均係犯毒品危害防制條例第10條第1 項之施用
      第一級毒品罪。被告持有上開海洛因之低度行為，均為其
      持以施用上開海洛因之高度行為所吸收，不另論擬。
（二）被告就所犯上開2 罪間，其犯意各別，行為互殊，所犯罪
      名不同，應予分論併罰。
（三）又被告前有如犯罪事實欄第1 項所載之犯罪科刑及執行情
      形，有上開前案紀錄表1 份在卷足佐，其於有期徒刑執行
      完畢後，5 年內故意再犯有期徒刑以上本案之罪，應依刑
      法第47條第1項之規定，分別論以累犯，並均加重其刑。
（四）爰審酌被告曾執行觀察勒戒、強制戒治，並因連續施用第
      二級毒品經臺灣高雄地方法院判處有期徒刑6 月，甫於95
      年8月3日執行完畢，旋即再犯本件施用毒品犯行，顯見惡
      行非輕，復斟酌其本案所犯係戕害自己身心健康之犯罪行
      為，尚未危及他人，及犯罪後坦承犯行，態度尚可等一切
      情狀，分別量處如主文所示之刑，並定其應執行之刑，以
      資儆懲。
四、所適用之法條
（一）刑事訴訟法第299條第1項前段、第273條之1第1項。
（二）毒品危害防制條例第10條第1項。
（三）刑法第11條前段、第47條第1項、第51條第5款。
本案經檢察官楊大智到庭執行職務。
中　　華　　民　　國　　96　　年　　5 　　月　　31　　日
                  刑事第四庭    法  官  陳君鳳
以上正本證明與原本無異。
如不服本判決，應於判決送達後10日內向本院提出上訴狀。（須
附繕本）　「切勿逕送上級法院」
                                書記官   洪月甚
中　　華　　民　　國　　96　　年　　5 　　月　　31　　日
附錄本案論罪科刑法條全文：
毒品危害防制條例第10條
施用第一級毒品者，處 6 月以上 5 年以下有期徒刑。
施用第二級毒品者，處 3 年以下有期徒刑。
